【裁判字號】    97,交抗,633
【裁判日期】    970618
【裁判案由】    聲明異議
【裁判全文】
臺灣高等法院臺中分院刑事裁定         97年度交抗字第633號
抗  告  人  交通部公路總局臺中區監理所臺中市監理站
法定代理人  丙○○
代  理  人  甲○○
受  處分人  乙○○
上列抗告人因受處分人違反交通管理處罰條例案件，不服臺灣臺
中地方法院中華民國97年5月15日裁定（97年度交聲字第 1298號
）提起抗告，本院裁定如下：
    主  文
抗告駁回。
    理  由
一、抗告意旨略以：原審法院就受處分人第 GC0000000號違規案
    ，業以97年度交聲字第1298號駁回異議，惟就同一案件，另
    以97年度交聲字第1299號裁定，認抗告人逕行註銷受處分人
    之駕照不合法，如此不同釋示，讓抗告人無所適從。而受處
    分人之汽車駕照業經抗告人於95年3月27日，依第GC0000000
    號案裁決書處罰主文二執行「易處逕註」註銷之，迄今尚未
    重新考領駕照，97年3月8日遭警舉發「駕照業經吊、註銷仍
    駕駛自大貨車行駛道路」（第 GE0000000號案），抗告人經
    核受處分人之汽車車籍紀錄，依道路交通管理處罰條例第21
    條之1第1項第5款裁處，應無違誤。因此抗告人對於 97年交
    聲字第1298號裁定（第 GC0000000號違規案）謹遵辦理，並
    請鈞院撤銷97年交聲字第 1299號號裁定（第GE0000000號案
    ）維持原裁決書之裁處。
二、按當事人對於法院之裁定有不服者，除有特別規定外，得抗
    告於直接上級法院；又原審法院認為抗告不合法律上之程式
    或法律上不應准許，或其抗告權已經喪失者，應以裁定駁回
    之；刑事訴訟法第403條第1項、第408條第1項前段分別定有
    明文。另按刑事訴訟法第 411條前段規定：抗告法院認為抗
    告有第408條第1項前段之情形者，應以裁定駁回之。
三、經查：抗告人以同一抗告狀同時對臺灣臺中地方法院97年度
    交聲字第1298號（即本件原審裁定）、97年度交聲字第1299
    號二裁定提起抗告，惟此二裁定係分別針對臺中市監理站裁
    監稽違字第裁61-GC0000000號裁決書及第裁61-GE0000000號
    裁決書之聲明異議所做出之裁定，此有上開二裁定附卷可稽
    。而本件原審97年交聲字第1298號裁定，係認受處分人已逾
    道路交通管理處罰條例第 87條第1項規定之異議期間，而駁
    回其異議。抗告人之抗告狀雖記載對上述二裁定提出抗告，
    惟觀諸其抗告內容，實質上係對臺灣臺中地方法院97年交聲
    字第1299號裁定之內容不服，關於本案97年度交聲字第1298
    號原審裁定僅提出作為比較之效用而已，且抗告人於抗告意
    旨末段亦陳述對於本件原審裁定「謹遵辦理」，故可知抗告
    人對於本件原審裁定並無不服之處，而其所抗告之原審法院
    97年交聲字第1299號裁定，業經本院以 97年度交抗字第634
    號分案辦理，自應由該案調查處理，是本案抗告不合法律上
    之程式，其抗告應予駁回。
據上論結，應依刑事訴訟法第411條前段，裁定如主文。
中    華    民    國    97    年    6     月    18    日
            刑事第八庭  審判長法  官  羅  得  村
                              法  官  劉  榮  服
                              法  官  張  靜  琪
上列正本證明與原本無異。
不得再抗告。
                              書記官  陳  俞  豪
中    華    民    國    97    年    6     月    18    日


司法院資訊處製作；財團法人民間司法改革基金會備份。
